臺灣高雄地方法院刑事判決　　　　　 100年度審易字第2423號
公　訴　人　臺灣高雄地方法院檢察署檢察官
被　　　告　韓新奇
上列被告因竊盜案件，經檢察官提起公訴（100 年度偵字第
16584 號），本院判決如下：
    主  文
韓新奇犯竊盜罪，共陸罪，均累犯，各處有期徒刑伍月，如易科
罰金，均以新臺幣壹仟元折算壹日。應執行有期徒刑貳年貳月，
如易科罰金，以新臺幣壹仟元折算壹日。
其餘被訴竊盜部分，免訴。
    事  實
一、韓新奇前因竊盜、傷害案件，經本院以98年度易字第699 號
    判處有期徒刑7 月、3 月，應執行有期徒刑9 月確定，甫於
    民國99年2 月8 日執行完畢。詎仍不知悔改，竟意圖為自己
    不法之所有，基於竊盜犯意，而分別為下列行為：
（一）於100 年1 月20日左右，在高雄市三民區三民公園內之木
      造涼亭旁，徒手竊取廖清風所有之電鑽1 台（價值新臺幣
      〈下同〉1 ,800元），得手後以腳踏車載往十全跳蚤市場
      變賣，得款1,200 元。
（二）於100 年2 月初某日下午1 時許，在高雄市三民區三民公
      園內之木造涼亭旁，徒手竊取廖清風所有之電動釘槍2 台
      （價值3, 600元），得手後以腳踏車載往十全跳蚤市場變
      賣，得款1, 300元。
（三）於100 年3 月間某日下午1 至2 時許，在高雄市三民區○
      ○○路196 號「菜香耕健康生活館」外走道，徒手竊取吳
      居清所有之電線2 捆（價值1,000 多元），得手後以腳踏
      車載往十全跳蚤市場變賣，得款600 元。
（四）於100 年3 月17日某時許，在位在高雄市三民區○○○路
      207 巷1 之5 號工地內，徒手竊取鄭裕田所有之電鑽機1
      台、電動拆除機1 台、電動砂輪機1 台、電動定器1 台、
      電焊機1 台、電動洗孔機1 台、電纜線等物（價值共計
      47,900元），得手後以腳踏車載往十全跳蚤市場變賣，得
      款3,000 至4,000 元。
（五）於100 年4 月上旬某日下午3 至4 時許，在位在高雄市鼓
      山區○○○路與明德路口附近之工地內，徒手竊取侯彥弘
      所有之電鑽1 台（價值4,000 元），得手後以腳踏車載往
      十全跳蚤市場變賣，得款1,000 元。
（六）於100 年4 月間某日下午2 至3 時許，在位在高雄市三民
      區○○○路438 號之工地內，徒手竊取劉文昌所有之50至
      60公斤重之半截鋼筋（價值1,000 元），得手後變賣予資
      源回收業者，得款500 元。嗣韓新奇因另案通緝為警查獲
      後，於有偵查犯罪權限之機關及公務員發覺其犯罪前，即
      主動向警方自承上開竊盜犯行，並願意接受裁判，始悉上
      情。
二、案經鄭裕田訴由高雄市政府警察局三民第一分局移送臺灣高
    雄地方法院檢察署檢察官偵查起訴。
    理  由
一、按被告以外之人於審判外之陳述，雖不符刑事訴訟法第159
    條之1 至之4 之規定，然經當事人於審判程序同意作為證據
    ，法院審酌該言詞陳述或書面陳述作成時之情況，認為適當
    者，亦得為證據。又當事人、代理人或辯護人於法院調查證
    據時，知有第159 條第1 項不得為證據之情形，而未於言詞
    辯論終結前聲明異議者，視為有前項之同意，同法第159 條
    之5 亦有明文。查本案所引用之其餘證據資料（詳後引證據
    ），其中各項言詞或書面傳聞證據部分，縱無刑事訴訟法第
    159 條之1 至第159 條之4 或其他規定之傳聞證據例外情形
    ，亦業經本院審理時予以提示並告以要旨，且各經檢察官及
    被告韓新奇表示意見，當事人已知上述證據乃屬傳聞證據，
    或明示同意作為本案之證據使用，或未於言詞辯論終結前對
    該等證據聲明異議，本院審酌上開證據作成時之情況，並無
    違法取證或其他瑕疵，認為以之作為證據為適當，應具有證
    據能力。
二、上揭犯罪事實，業據被告韓新奇於警詢、偵查及本院審理時
    均坦承不諱，核與證人即告訴人鄭裕田、證人即被害人廖清
    風、吳居清、陳國良、侯彥弘、劉文昌於警詢時證述之情節
    大致相符，並有監視錄影光碟1 片、照片16張等證據附卷可
    稽，足認被告上開任意性自白與事實相符，得採為本案證據
    。綜上，本案事證明確，被告上開竊盜犯行均堪認定，應依
    法論科。
三、核被告韓新奇上開所為，均係犯刑法第320 條第1 項之竊盜
    罪。被告所犯上開6 次竊盜犯行，犯意各別，行為互殊，應
    予分論併罰。又被告有犯罪事實欄所載有期徒刑執行完畢之
    情形，此有臺灣高等法院被告前案紀錄表在卷可佐，其於徒
    刑執行完畢後，5 年內故意再犯本件有期徒刑以上之6 罪，
    為累犯，均應依法加重其刑。又再被告係因另案為警緝獲後
    ，並於有偵查犯罪權限之機關及公務員發覺其犯罪前，主動
    向警方人員自承其上開6 次竊盜犯行，進而接受裁判等情，
    業有卷附被告警詢筆錄可憑，是被告此舉當認合於自首要件
    ，爰均依刑法第62條前段規定減輕其刑，並皆依法先加後減
    之。爰審酌被告前有多次竊盜前科，有臺灣高等法院被告前
    案紀錄表，素行不佳，竟不思以己力賺取生活所需，率爾竊
    取他人財物，顯見其不尊重他人財產權益，其價值觀有亟需
    導正之處，惟念其犯後坦承犯行，態度尚可，暨其犯罪之動
    機、目的、生活狀況及被害人所受之損害等一切情狀，分別
    量處如主文所示之刑，並均諭知易科罰金之折算標準，及定
    應執行刑與諭知易科罰金之折算標準，以示懲儆。
四、免訴部分：
（一）公訴意旨另以：被告韓新奇意圖為自己不法之所有，基於
      竊盜犯意，於100 年3 月間某日下午1 至2 時許，在位在
      高雄市○○區○○街70號工地內，徒手竊陳國良所有之固
      定式吊車1 台（價值5,000 元）、小金剛馬達1 台（價值
      21,000元），得手後以腳踏車載往十全跳蚤市場變賣，得
      款1,000 元，因認被告涉犯刑法第320 條第1 項竊盜罪嫌
      等語。
（二）按案件曾經判決確定者，應諭知免訴之判決，刑事訴訟法
      第302 條第1 款定有明文。又訴訟上所謂一事不再理之原
      則，關於實質上一罪或裁判上一罪，亦均有其適用，有最
      高法院60年台非字第77號判例要旨足資參照。
（三）經查，被告於100 年3 月20日（星期日），在坐落高雄市
      前金區○○段135 地號建築工地（位在高雄市○○區○○
      街72號房屋旁）內之2 處地點，接續徒手竊取「穩成功工
      程企業有限公司」（下稱「穩成功公司」）所有之大型電
      動吊車（俗稱「大金剛」）2 台及小型電動吊車（俗稱「
      小金剛」）1 台得手之犯罪事實，業經本院於100 年7 月
      11日以100 年度易字第699 號判處有期徒刑8 月，該案並
      於100 年8 月1 日判決確定，此有上開刑事判決、本院
      100 年8 月9 日公務電話記錄附卷可稽。查本案公訴意旨
      認被告竊取之時間為100 年3 月間，然證人陳國良於警詢
      中證稱：伊係於100 年3 月21日早上發現承包地點工具遭
      竊等語，且其於前案（本院100 年度易字第699 號）審理
      中證稱：「穩成功公司」在高雄市○○區○○段135 地號
      之建築工地承作工程期間，伊發現工地內失竊物品之次數
      僅有1 次，時間係100 年3 月20日等語，有該案刑事判決
      在卷可考，足認本案被告竊取之時間應為100 年3 月20日
      ，而本案起訴被告竊盜之犯罪事實，與前案判刑確定之犯
      罪時間、地點、被害人均相同，被告亦供稱為相同案件，
      故認此部分與被告前案所犯竊盜罪之犯罪事實同一，依照
      前開說明，應屬同一案件，而為前案起訴效力所及。從而
      ，此部分竊盜犯行，已為前案刑事確定判決效力所及，揆
      諸前揭說明，逕為諭知免訴之判決。
據上論斷，應依刑事訴訟法第299 條第1 項前段、第302 條第1
款，刑法第320 條第1 項、第41條第1 項前段、第8 項、第47條
第1 項、第62條前段、第51條第5 款，刑法施行法第1 條之1 ，
判決如主文。
本案經檢察官李英霆到庭執行職務。
中    華    民    國   100    年    8     月    18    日
                  刑事第十庭    法  官  王靖茹
以上正本證明與原本無異。
如不服本判決應於收受判決後10日內向本院提出上訴書狀，並應
敘述具體理由。其未敘述上訴理由者，應於上訴期間屆滿後20日
內向本院補提理由書(均須按他造當事人之人數附繕本)「切勿逕
送上級法院」。
中    華    民    國   100    年    8     月    18    日
                                書記官  楊明月
附錄本案論罪科刑法條：
〈中華民國刑法第320條第1項〉
意圖為自己或第三人不法之所有，而竊取他人之動產者，為竊盜
罪，處 5 年以下有期徒刑、拘役或 5 百元以下罰金。